臺北高等行政法院裁定
                                      100年度簡字第255號
原      告　曲文陽
被      告　勞工保險局
代　表　人　陳益民（總經理）
訴訟代理人  李彥慧
            蔡鳳嬌
上列當事人間勞保事件，原告不服行政院勞工委員會中華民國10
0 年2 月25日勞訴字第0990038696號訴願決定，提起行政訴訟，
本院裁定如下：
    主  文
原告之訴駁回。
訴訟費用由原告負擔。
　　理  由
一、按訴願之提起，應自行政處分達到或公告期滿之次日起30日
    內為之。又訴願事件，提起訴願逾法定期間或未於訴願法第
    57條所定期間內補送訴願書者，應為不受理之決定，訴願法
    第14條第1 項、第77條第2 款定有明文。又「監理會應將審
    議結果作成審定書，提請監理會主任委員核定，並由監理會
    於審定後十五日內分別送達申請人、投保單位及勞保局。勞
    保局對於前項審定結果應於審定書送達之翌日起十五日內執
    行之。第一項審定書應附記，如不服審定結果，得於審定書
    送達之翌日起三十日內，繕具訴願書經由勞保局向中央勞工
    行政主管機關提起訴願。」勞工保險爭議事項審議辦法第19
    條亦有明定。次按，依行政訴訟法第4 條、第5 條之規定，
    提起撤銷訴訟或課予義務訴訟，應經訴願程序，故未經合法
    訴願程序而提起撤銷訴訟或課予義務訴訟，不符須經合法訴
    願之前置要件，起訴為不合法，又不能補正，應依行政訴訟
    法第107 條第1 項第10款裁定駁回之。
二、原告起訴要旨略以：
（一）原告係中環股份有限公司（下稱中環公司）被保險人，以
      其於民國95年4 月20日工作時被壓傷致「兩肩併背部挫傷
      」，曾領取95年4 月24日至96年5 月23日（原核定誤繕為
      96年12月12日）期間計346 日職業傷害傷病給付，嗣以同
      一事故致「第5 腰椎椎弓斷裂併第5 腰椎、第1 薦椎滑脫
      併第4 、5 腰椎椎間盤突出」，繼續申請96年5 月24日至
      96年12月12日、96年12月13日至97年4 月16日期間之職業
      傷害傷病給付。經被告審查，以其所患「兩肩併背部挫傷
      」前所請傷病期間已足敷需求；至所患「第5 腰椎椎弓斷
      裂併第5 腰椎、第1 薦椎滑脫併第4 、5 腰椎椎間盤突出
      」非所稱95年4 月20日事故所致，不得視為職業傷病，應
      按普通傷病處理，惟普通傷病限住院期間始得請領，乃以
      97年6 月19日保給簡字第021051668 號函核定不予給付。
      原告投保單位中環公司不服，向勞工保險監理委員會（下
      稱監理會）申請審議，經該會97年10月7 日97保監審字第
      2567號審定書駁回。
（二）原告主張被告97年6 月19日保給簡字第021051668 號函及
      監理會97年10月7 日97保監審字第2567號審定書並未合法
      送達原告，僅送達中環公司，中環公司亦未轉交及告知原
      告，原告係於收到被告98年11月16日保給醫字第09860871
      170 號函後，打電話至被告，並請被告傳真監理會97年10
      月7 日97保監審字第2567號審定書始知悉，故原告逾越法
      定期間並非因原告之過失。又原告於95年4 月20日意外發
      生前，已於中環公司從事每天12小時之工作達7 年多，至
      意外發生後，始有無法久坐及久站之問題，且因原告無法
      久坐及久站之問題未改善，醫師乃安排95年7 月4 日之前
      傾X 光片檢查，懷疑腰椎有問題，再安排95年7 月11日之
      角度X 光片檢查，確定腰椎有裂痕，再安排95年8 月4 日
      電腦斷層檢查，發現腰椎非有裂痕而是斷裂，因而轉至骨
      科手術治療。醫師並告知原告腰椎斷裂在X 光片檢查中有
      解析度及角度之問題，故一開始檢查不出腰椎斷裂是正常
      的，故被告原處分逕為認定原告「第5 腰椎椎弓斷裂併第
      5 腰、第1 薦椎滑脫併第4 、5 腰椎間盤突出」係屬自身
      退化性疾病，應有違誤。
（三）原告並聲明：
   1、訴願決定、爭議審定及原處分均撤銷。
   2、被告就原告之申請，應作成准予核付原告新台幣（下同）
      235,620元職業傷害傷病給付之行政處分。
   3、訴訟費用由被告負擔。
三、經查，本件原告申請勞工保險傷病給付，有原告勞工保險傷
    病給付申請書暨給付收據二紙可憑（被告收文日期分別為97
    年3 月11日、97年5 月23日），經被告於97年6 月19日以保
    給簡字第021051668 號函核定不予給付，原告投保單位中環
    公司不服，向監理會申請審議，經該會以97年10月7 日97保
    監審字第2567號審定書駁回，原告雖主張其並未收受前開處
    分及審定書之送達，故不知悉其申請業經駁回云云，惟前開
    函文及審定書，均係寄至原告申請書所載地址，前開審定書
    亦係寄送同址，且經合法送達等情，有送達證書附於爭議審
    議卷可稽，縱認該址非為原告住所或工作處所屬實，然原告
    亦自承其因另件職業災害醫療給付案被駁回（被告98年11月
    16日保給醫字第09860871170 號函），而間接得知本件職業
    傷病給付已為被告否准，經請被告傳真監理會97年10月7 日
    97保監審字第2567號審定書始知悉等語，此觀諸原告於本件
    訴願書載明收受或知悉行政處分之年月日為「98年11月16日
    」互核相符，是原告於98年11月16日應已知悉原處分之結果
    ，是依前開規定，應自次日起計其應提起訴願之30日期間並
    扣除在途期間，惟原告遲至數月後之99年10月27日始向原處
    分機關提起訴願，故其訴願之提起，顯已逾法定不變期間，
    是以訴願機關行政院勞工委員會為訴願不受理之決定，並無
    違誤。原告訴願既因逾期而不合法，本件原告提起行政訴訟
    ，難謂已行合法訴願程序，其訴亦難認為合法，且屬不能補
    正，爰依前開規定，以裁定駁回原告之訴。
四、依行政訴訟法第107 條第1 項第10款、第104 條、民事訴訟
    法第95條、第78條，裁定如主文。
中　　華　　民　　國　　100 　年　　8 　　月　　31　　日
                   臺北高等行政法院第三庭
                                   法  官  劉穎怡
上為正本係照原本作成。
本件以訴訟事件所涉及之法律見解具有原則性者為限，始得於本
裁定送達後10日內向本院提出抗告狀（須按他造人數附繕本），
並經最高行政法院許可後方得抗告。
中　　華　　民　　國　　100 　年　　8 　　月　　31　　日
 　　  　　　　　　　    　   　　 書記官  林苑珍